ACORDAO-COMPLETO-2467116

ACÓRDÃO DE RELAÇÃO

ACÓRDÃO DE RELAÇÃO 660/2021 ATA 10/2021 - PLENÁRIO

Acórdão 660/2021-TCU-Plenário
VISTO, relacionado e discutido o Recurso de Reconsideração em Tomada de Contas Especial interposto por SO Telecomunicações e Segurança Eletrônica Ltda. contra o Acórdão 1343/2020-TCU-Plenário, relator Ministro Raimundo Carreiro, por meio do qual o Tribunal conheceu e negou provimento a Recursos de Reconsideração em Tomada de Contas Especial, interpostos por Júlio Cezar Ferreira, José Domingos Soares e SO Telecomunicações, Segurança e Eletrônica, contra o Acórdão 1467/2019-TCU-Plenário, relator Ministro Benjamin Zymler;
Considerando que o recurso de reconsideração poderá ser interposto uma única vez (art. 33 da Lei 8.443/1992) ;
Considerando que, nos termos do § 4º do art. 278 do Regimento Interno do TCU, "Não se conhecerá de recurso da mesma espécie, exceto embargos de declaração, pela parte ou pelo Ministério Público junto ao TCU, contra deliberação que apreciou o primeiro recurso interposto";
Considerando que não é possível receber o expediente como recurso de revisão, pois esta espécie recursal somente pode ser conhecida em hipóteses específicas e excepcionais, descritas no artigo 35 da Lei 8.443/92; 
Considerando o pronunciamento da Secretaria de Recursos às peças 152, 154 e 155, e os pareceres do Ministério Público junto a este Tribunal às peças 156 e 157 (Subprocurador-Geral Paulo Soares Bugarin) ; e
Considerando, por fim, as propostas da Secretaria de Recursos insertas às peças 149 a 151 no sentido de conhecer dos embargos de declaração opostos por SO Telecomunicações e Segurança Eletrônica Ltda. (peça 138) e Júlio Cezar Ferreira (peça 140) contra o Acórdão 1343/2020-TCU-Plenário, relator Ministro Raimundo Carreiro;
ACORDAM os Ministros do Tribunal de Contas da União, por unanimidade, com fundamento no inciso IV do art. 143 do RI/TCU; em:
a) não conhecer do recurso de reconsideração interposto pela empresa SO Telecomunicações e Segurança Eletrônica Ltda., em razão de ser inadequado para combater deliberação que apreciou o primeiro recurso interposto, nos termos do art. 278, § 4º, do Regimento Interno/TCU;
b) conhecer dos embargos de declaração opostos por SO Telecomunicações e Segurança Eletrônica Ltda. (peça 138) e Júlio Cezar Ferreira (peça 140) com fulcro no artigo 34, § 2º, da Lei 8.443, de 1992 e no artigo 287, § 3º, do RI/TCU, suspendendo-se os efeitos do item 9.1 do Acórdão 1343/2020-TCU-Plenário, relator Ministro Raimundo Carreiro;
c) encaminhar os autos à Secretaria de Gestão de Processos, para ciência aos recorrentes e interessados deste Acórdão e, subsequentemente, à Secretaria de Recursos para instrução do mérito dos embargos de declaração opostos às peças 138 e 139.
1. Processo TC-Processo 012.418/2017-0 (TOMADA DE CONTAS ESPECIAL) 
	1.1. Responsáveis: André Pinatto (XXX.781.022-XX) ; Ermindo Pinatto (XXX.508.988-XX) ; Francisco Caninde Fernandes de Macedo (XXX.988.051-XX) ; Ivanhoe Martins Fernandes (XXX.530.907-XX) ; José Domingos Soares (XXX.796.144-XX) ; Julio Cezar Ferreira (XXX.435.052-XX) 
	1.2. Recorrentes: So Telecomunicacoes e Seguranca Eletronica Ltda (03.110.585/0001-90) ; Julio Cezar Ferreira (XXX.435.052-XX) ; So Telecomunicacoes e Seguranca Eletronica Ltda (03.110.585/0001-90) 
	1.3. Órgão/Entidade: DPF - Superint. Regional/AM - MJ
	1.4. Relator: Ministro Raimundo Carreiro
	1.5. Representante do Ministério Público: Subprocurador-Geral Paulo Soares Bugarin
	1.6. Relator da deliberação recorrida: Ministro Raimundo Carreiro
	1.7. Unidades Técnicas: Secretaria de Recursos (Serur) ; Secretaria de Controle Externo de Tomada de Contas Especial (SecexTCE) .
	1.8. Representação legal: não há.
	1.9. Determinações/Recomendações/Orientações: não há.

DPF - Superint. Regional/AM - MJ

André Pinatto (XXX.781.022-XX); Ermindo Pinatto (XXX.508.988-XX); Francisco Caninde Fernandes de Macedo (XXX.988.051-XX); Ivanhoe Martins Fernandes (XXX.530.907-XX); José Domingos Soares (XXX.796.144-XX); Julio Cezar Ferreira (XXX.435.052-XX)

ACORDAO-COMPLETO-2536539

Acórdão 1915/2022 - Plenário

RAIMUNDO CARREIRO

Ministro Raimundo Carreiro

não há.

Subprocurador-Geral Paulo Soares Bugarin

TOMADA DE CONTAS ESPECIAL (TCE)

Secretaria de Recursos (Serur); Secretaria de Controle Externo de Tomada de Contas Especial (SecexTCE).